# 关于库存股求助陈版

提问人：sjlw 时间：2019-11-13 06:30:13
陈版您好！
公司回购股份注销时，回购价格超过 “股酝”及 “资本公积-股本溢价” 时，应依次冲减 “盈余公积”，“未分配利润”。请问陈版，这里的依次冲减，是将资本公积全部冲减完后，再将盈余公积全部冲减完，然后再冲未分配利润，还是按回购股份与股本的比例，依次冲减，也就是说资本公积、盈余公积、未分配利润都只冲减属于回购股份的部分。
如果是依次全部冲减，请问理论依据是什么？非常感谢！

回答人：chenyiwei
应该是你的第一种理解 “这里的依次冲减，是将资本公积全部冲减完后，再将盈余公积全部冲减完，然后再冲未分配利润”。这是权益性交易中冲减权益的通常做法。